【裁判字號】    92,訴,1032
【裁判日期】    920912
【裁判案由】    毒品危害防制條例
【裁判全文】
臺灣彰化地方法院刑事判決                        九十二年度訴字第一三二號
    公  訴  人  臺灣彰化地方法院檢察署檢察官
    被      告  甲○○
右列被告因違反毒品危害防制條例案件，經檢察官提起公訴（九十二年度毒偵緝字第
一五九號），本院判決如左：
    主  文
甲○○連續施用第一級毒品，處有期徒刑捌月，扣案之海洛因壹包（淨重零點零柒公
克）沒收銷燬之、注射針筒壹支沒收；又連續施用第二級毒品，處有期徒刑肆月；應
執行有期徒刑拾月，扣案之海洛因壹包（淨重零點零柒公克）沒收銷燬之、注射針筒
壹支沒收。
    事  實
一、甲○○前曾因施用毒品案件，先後二次經本院裁定送觀察、勒戒後，均認無繼續
    施用毒品之傾向，由台灣彰化地方法院檢察署檢察官於民國八十九年十月二十六
    日、九十年八月八日，各以八十九年度毒偵字第三四九八號、九十年度毒偵緝字
    第四一五號為不起訴處分確定。詎甲○○仍不知悔改，未能戒除毒癮，復基於施
    用第一級毒品之概括犯意，自九十一年一月初某日起至九十二年七月十五日止（
    起訴書載為七月十三日），連續在其位於彰化縣線西鄉頂庄村一六三號住處，以
    注射針筒注射之方式，施用第一級毒品海洛因多次，施用時間不固定。甲○○另
    又基於施用第二級毒品之概括犯意，從九十二年一月二十二日起至同年七月十三
    日止，在上開住處或彰化縣溪湖鎮友人住處，以將第二級毒品安非他命置於玻璃
    管中，以火燒烤使產生煙霧後吸食之方式，連續施用第二級毒品安非他命多次，
    施用時間不固定。嗣先於九十二年一月二十四日上午十一時許，為警持搜索票在
    彰化縣溪湖鎮○○路一五０號查獲，並扣得其所有之第一級毒品海洛因一包（淨
    重０．０七公克）及供施用第一級毒品海洛因所用之注射針筒一支；惟甲○○於
    同日經台灣彰化地方法院檢察署檢察官訊問，命以具保而獲釋後，拒不到案，經
    該署發布通緝，復於同年七月十六日八時三十分許，在其上揭住處為警緝獲，旋
    經本院以九十二年度毒聲字第一五二三號裁定命入戒治處所施以強制戒治，而於
    同日先送台灣彰化看守所附設戒所時，經該所採驗其尿液，發現呈安非他命類及
    鴉片類陽性反應。
二、案經彰化縣警察局二林分局報請台灣彰化地方法院檢察署檢察官偵查起訴。
    理  由
一、右揭事實，業據被告甲○○於本院審理時供承不諱，復有其所有之第一級毒品海
    洛因一包及供施用第一級毒品所用之注射針筒一支扣案足資佐證；且被告於九十
    二年一月二十四日為警查獲時所採之尿液，經送彰化縣衛生局檢驗結果，確呈甲
    基安非他命陽性反應，嗣本院再將之送請詮昕科技股份有限公司以更精密之氣相
    層析質譜儀（ＧＣ／ＭＳ）複驗，其尿液反應呈有安非他命類及鴉片類陽性反應
    ；另被告於九十二年七月十六日經通緝到案後，經本院裁定命入戒治處所施以強
    制戒治，於同日先送台灣彰化看守所附設勒戒所時，經該所採驗其尿液，發現呈
    安非他命及鴉片類陽性反應，上情各有彰化縣衛生局九十二年二月十日所出具之
    煙毒尿液檢驗成績書、詮昕科技股粉有限公司九十二年八月二十七日出具之濫用
    藥物尿液檢驗報告及台灣彰化看守所附設勒戒所所檢送之檢體採收紀錄表暨詮昕
    科技股份有限公司濫用藥物尿液檢驗報告表等在卷可憑。又被告於九十二年一月
    二十四日遭警扣獲之前揭第一級毒品海洛因一包，經送法務部調查局鑑定結果，
    確屬第一級毒品無訛，復有法務部調查局九十二年三月十七日出具之鑑定通知書
    各乙紙在卷足憑，被告自白核與事實相符。又被告曾因施用毒品案件，先後二次
    經本院裁定送觀察、勒戒後，均認無繼續施用毒品之傾向，由台灣彰化地方法院
    檢察署檢察官於民國八十九年十月二十六日、九十年八月八日，各以八十九年度
    毒偵字第三四九八號、九十年度毒偵緝字第四一五號為不起訴處分確定，有該不
    起訴處分書暨台灣彰化地方法院檢察署刑案資料查註紀錄表及台灣高等法院被告
    全國前案紀錄表等在卷可參，其於不起訴處分後五年內三犯毒品危害防制條例第
    十條之罪，事證明確，被告犯行洵堪認定，應依法論科。
二、核被告所為，係犯毒品危害防制條例第十條第一項施用第一級毒品罪及同條第二
    項施用第二級毒品罪。被告於施用毒品前後持有海洛因或安非他命之低度行為，
    應為施用之高度行為所吸收，不另論罪。被告多次施用第一級毒品海洛因及第二
    級毒品安非他命之犯行，時間緊接，顯係基於概括之犯意，觸犯構成要件相同之
    罪名，應依連續犯各論以一罪，並均加重其刑。又被告於九十二年一月二十二日
    該次施用以後迄同年七月十三日止連續施用第二級毒品安非他命之犯行，雖未經
    起訴，然因與業經起訴且認定有罪之施用第二級毒品部分有連續犯之裁判上一罪
    關係，為起訴效力所及，基於審判不可分，本院自應一併審理。被告所犯上開二
    罪，犯意各別，行為互殊，應分論併罰之。爰審酌被告之品行、智識程度、犯罪
    之動機，所生危害及犯罪後態度等一切情狀，分別量處如主文所示之刑，並定其
    應執行刑，以示儆懲。扣案之海洛因一包（淨重０．０七公克），為屬第一級毒
    品，應法沒收銷燬之；另扣案之注射針筒一支，為被告所有，且供其施用第一級
    毒品海洛因所用，業據被告供明在卷，依法併予宣告沒收。
據上論斷，應依刑事訴訟法第二百九十九條第一項前段，毒品危害防制條例第十條第
一項、第二項、第十八條第一項前段，刑法第十一條前段、第五十六條、第五十一條
第五款、第三十八條第一項第二款，判決如主文。
本案經檢察官鮑慧忠到庭執行職務
中      華      民      國      九十二      年      九    月    十二    日
                                臺灣彰化地方法院刑事第二庭
                                    法      官  王義閔
右正本證明與原本無異。
如不服本判決，應於判決送達後十日內，向本院提出上訴狀( 須附繕本 )。
                            法院書記官  詹國立
中      華      民      國      九十二      年      九    月    十五    日
毒品危害防制條例第十條
施用第一級毒品者，處六月以上五年以下有期徒刑。
施用第二級毒品者，處三年以下有期徒刑。


司法院資訊處製作；財團法人民間司法改革基金會備份。
